【裁判字號】    97,上易,1325
【裁判日期】    970604
【裁判案由】    妨害自由
【裁判全文】
臺灣高等法院刑事判決                97年度上易字第1325號
上  訴  人
即  被  告  乙○○
上列上訴人因恐嚇等案件，不服臺灣臺北地方法院97年度易字第
1185號，中華民國97年5月8日第一審判決（起訴案號：臺灣臺北
地方法院檢察署97年度偵字第2804號），提起上訴，本院判決如
下：
    主  文
上訴駁回。
    理  由
一、按上訴書狀應敘述具體理由；上訴書狀未敘述上訴理由者，
    應於上訴期間屆滿後20日內補提理由書於原審法院，刑事訴
    訟法第361條第2項、第3 項前段定有明文。而第二審法院認
    為上訴書狀未敘述理由，應以判決駁回之。但其情形可以補
    正而未經原審法院命其補正者，審判長應定期間先命補正，
    此觀同法第367 條規定甚明。又所謂具體理由，必係依據卷
    內既有訴訟資料或提出新事證，指摘或表明第一審判決有何
    採證認事、用法或量刑等足以影響判決本旨之不當或違法，
    而構成應予撤銷之具體事由，始克當之（例如：依憑證據法
    則具體指出所採證據何以不具證據能力，或依憑卷證資料，
    明確指出所為證據證明力之判斷如何違背經驗、論理法則）
    ；倘僅泛言原判決認定事實錯誤、違背法令、量刑失之過重
    或輕縱，而未依上揭意旨指出具體事由，或形式上雖已指出
    具體事由，然該事由縱使屬實，亦不足以認為原判決有何不
    當或違法者（例如：對不具有調查必要性之證據，法院未依
    聲請調查亦未說明理由，或援用證據不當，但除去該證據仍
    應為同一事實之認定），皆難謂係具體理由（最高法院97年
    度台上字第892號判決意旨參照）。
二、經查：
（一）本件原判決依上訴人即被告乙○○於原審坦承不諱之自白
      、證人即被害人甲○○於警詢、偵訊及原審之證述、證人
      盧婉怡、侯品品之警詢及偵訊之證述認定被告乙○○確有
      恐嚇危害安全之犯行，並審酌被告前已因傷害、妨害公務
      等案件經判刑確定，猶不知悔改，與告訴人素昧平生，僅
      因細故即出言恐嚇、使告訴人心生畏懼，惟犯後坦承犯行
      及犯罪動機、目的、手段、對告訴人造成心裡之傷害等一
      切情狀，量處被告有期徒刑5 月，並諭知易科罰金之折算
      標準等情，已詳敘其所憑證據、認定理由及量刑依據。從
      形式上觀察，原判決並無認定事實錯誤、量刑瑕疵或違背
      法令之情形。
（二）被告上訴理由除承認確有恐嚇被害人甲○○之犯行外，僅
      以其犯後已有悔改，且就傷害部分已與被害人甲○○達成
      和解，或主張其所為恐嚇言語乃一時情緒控制不佳云云，
      非但空泛無據，且未指摘原判決關於認定事實、適用法律
      及量刑等項，有何具體違法或不當。揆諸上開說明，顯然
      置原判決已經明白論斷審酌、說明之事項於不顧，意在拖
      延訴訟，自形式上觀察，核非足以動搖原判決之具體理由
      ，依照上揭說明，應認其上訴為不合法律上之程式，予以
      駁回，並不經言詞辯論為之。
據上論斷，應依刑事訴訟法第367條前段、第372條，判決如主文
。
中    華    民    國    97    年     6     月    4    日
                  刑事第十一庭  審判長法  官  張連財
                                      法  官  林明俊
                                      法  官  楊照男
以上正本證明與原本無異。
不得上訴。
                                      書記官  陳秋雄
中    華    民    國    97    年    6     月    4     日


司法院資訊處製作；財團法人民間司法改革基金會備份。
